---
title: "TRABAJO FINAL R"
author: LUIS CAMPO RIOS
date: "`r Sys.Date()`"
output:
  rmarkdown::html_document:
   theme: lumen

---
========================================================================================================

```{r setup, include=FALSE}
#knitr::opts_chunk$set(echo = TRUE)

library(xml2)
library(rvest)
library(lubridate)
library(dplyr)
library(ggplot2)
library(stringr)
library(tidyr)
library(scales)
library(plotly)
library(knitr)


# Lectura de la tabla usando Scraping y limpieza de datos
url.expor <- "https://datosmacro.expansion.com/comercio/exportaciones?anio=2018"
datos <- read_html(url.expor)
datos <- html_nodes(datos,"table")
length(datos)
sapply(datos, class)
sapply(datos, function(x) dim(html_table(x, fill = TRUE)))
datos <- html_table(datos[[1]],header = T)
datos <- data.frame(datos,stringsAsFactors = FALSE)
datos$Exportaciones.1 <- NULL
datos
names(datos) <- c("Paises","Fecha","Export(€)","PIB(%)","VAR")
datos$Paises <- gsub("\\[\\+\\]", "",datos$Paises)
datos$`Export(€)` <- gsub("M.€","",datos$`Export(€)`)
datos$Fecha <- as.numeric(datos$Fecha)
datos$`Export(€)` <- gsub("\\.","",datos$`Export(€)`)
datos$`Export(€)` <- gsub(",","\\.",datos$`Export(€)`)
datos$`Export(€)`<- as.numeric(datos$`Export(€)`)
datos$`PIB(%)` <- gsub("%","",datos$`PIB(%)`)
datos$`PIB(%)` <- gsub(",",".",datos$`PIB(%)`)
datos$`PIB(%)` <- as.numeric(datos$`PIB(%)`)
datos$VAR <- gsub(",",".",datos$VAR)
datos$VAR <- as.numeric(datos$VAR)
str(datos)
#Extrayengo el Top 10 de paises

datos <- datos[order(-datos$`Export(€)`),]
datosend <- head(datos, n=10)
datosend


```

<span style="color:black"><center><h1>**INTRODUCCION**</h1></center></span>

<span style="color:black"><p align="justify">**EN EL DESARROLLO DE ESTE DOCUMENTO REALIZAREMOS COMENTARIO SOBRE ALGUNAS WEB QUE SE ENFOCAN A EXPRESIONES REGULARES Y A RMARKDOWN Y A SU VEZ SE REALIZARA CONSTRUCCION DE GRAFICO DESDE LA EXTRACCION DE DATA DE INFORMACION MEDIANTE WEBSCRAPING, EL TEMA USADO ES PAISES CON MEJOR EXPORTACION.**</p>

1.<span style="color:red"><h4>*EXPRESIONES REGULARES*</h4></span>

A.<span style="color:Green">*Este primer foro de expresiones regulares, el cual fue documentado por Diego calvo Barreno, Technical Lead - Machine learning & Big Data, en este foro Diego nos enseña las mejores expresiones en donde nos ayuda a entender con cada una de las syntaxis detallas. a continuacion les dejo el enlace.*
**<span style="color:Red">[**Diego Calvo**](<http://www.diegocalvo.es/expresiones-regulares-en-r/>)

**<span style="color:black">Algunos ejemplos de las expresiones que nos indica Diego**:

| EXPRESION | DESCRIPCION                | 
| :-------  | :---------------------:    | 
| Substring | Seleccionar un substring   | 
| GREP      | Encuentra patrones de la expresión regular en la cadena|


B. 



```{r tabladatos, echo=FALSE}
kable(datosend, format = "markdown" ,caption = "Una kable knitr",digits = 3
 , col.names = c("Paises","Fecha","Export(€)","PIB(%)","VAR"), row.names = TRUE)
```
## GRAFICOS GGPLOT

A continuacion, se muestra dos graficos en donde observaremos :

1.Grafico 1  : Nos muestra el paise con mayor exportacion y su varianza en % con respecto al año anterior.


```{r pressure, echo=FALSE}
# GRAFICO DONDE SE RESALTA EL PAISES QUE MAYOR EXPORTACION HA TENIDO Y SU VARIACION EN %


VAR <- datosend$VAR
grafico1 <- plot_ly(datosend, x = ~Paises, y = ~`Export(€)`, type = "bar", text =VAR,
        marker = list(color = c('rgba(270,45,38,2)', 'rgba(204,204,204,1)',
                                'rgba(204,204,204,1)', 'rgba(204,204,204,1)',
                                'rgba(204,204,204,1)', 'rgba(204,204,204,1)',
                                'rgba(204,204,204,1)', 'rgba(204,204,204,1)',
                                'rgba(204,204,204,1)','rgba(204,204,204,1)')),
name = "Paises")%>% layout(title = "TOP 10 PAISES CON MAS EXPORTACION Y VARIANZA")

grafico1

```
2.Grafico 2 : Nos muestra  el top 10 de los paises con respecto a su producto interno bruto (PIB %).

```{r grafico2, echo=FALSE}

# Realizando grafico de barras usando GGplot2, comparando paises vs Mayor PIB

grafico2 <- datosend %>%
  arrange(desc(datosend$`PIB(%)`)) %>%
  mutate(Paises = factor(Paises , level =  Paises)) %>%
  ggplot(aes(Paises, `PIB(%)`)) + 
  geom_bar(stat = "identity",
           fill = "light blue",
           color ="black"
           ) + 
  geom_text(aes(label = comma((`PIB(%)`))),
              vjust= - 0.3) +
  labs(x = "Paises", y= "Exportaciones en PIB %",
        title= "PAISES CON MAS EXPORTACION EN BASE A SU PIB (%)") +
  scale_y_continuous(labels = comma) +
 theme_minimal()
  #coord_flip()
grafico2 
```

Note that the `echo = FALSE` parameter was added to the code chunk to prevent printing of the R code that generated the plot.
